【裁判字號】    98,審訴,751
【裁判日期】    980923
【裁判案由】    毒品危害防制條例
【裁判全文】
臺灣士林地方法院刑事判決             98年度審訴字第751號
公  訴  人  臺灣士林地方法院檢察署檢察官
被      告  甲○○
                    （另案於臺灣臺北監獄執行中）
上列被告因違反毒品危害防制條例案件，經檢察官提起公訴（98
年度毒偵字第1271號），被告於準備程序中就被訴事實為有罪之
陳述，本院合議庭裁定由受命法官獨任改依簡式審判程序審理，
並判決如下：
    主  文
甲○○施用第一級毒品，累犯，處有期徒刑壹年貳月；扣案之第
一級毒品海洛因（驗餘淨重零點伍零肆陸公克）沒收銷燬，包裝
該海洛因之塑膠空包裝袋拾壹個均沒收。
    事實及理由
一、本件犯罪事實及證據除引用起訴書之記載（如附件起訴書）
    外，另補充及更正：(一)甲○○前於民國88年間，因施用毒品
    案件，經臺灣臺北地方法院裁定送觀察勒戒後，認無繼續施
    用毒品之傾向，於88年6 月14日釋放出所，並由臺灣臺北地
    方法院檢察署檢察官於88年6 月14日以88年度偵字第12235
    號為不起訴處分確定。嗣於88年再因施用毒品案件，經本院
    裁定送觀察、勒戒後，認有繼續施用毒品傾向，再經本院裁
    定送強制戒治，嗣因無繼續戒治之必要，由本院裁定停止戒
    治，所餘戒治期間交付保護管束，惟於保護管束期間因違反
    保護管束情節重大，復經本院裁定撤銷停止戒治，繼續執行
    強制戒治，於90年1 月21日強制戒治執行完畢釋放出所，上
    揭案件並經臺灣士林地方法院檢察署檢察官提起公訴，由本
    院以88年度訴字第679 號判決處有期徒刑7 月確定，於90年
    9 月25日徒刑期滿執行完畢。甲○○復於91年間因施用毒品
    案件，經本院裁定令入戒治處所施以強制戒治，於92年12月
    27日執行完畢釋放出所，上揭案件並經臺灣士林地方法院檢
    察署檢察官提起公訴，由本院以91年度訴字第603 號判決處
    有期徒刑10月確定，於93年10月26日縮刑期滿執行完畢。復
    於95年間再犯施用毒品案件，經本院以95年度訴字第21號判
    決處有期徒刑1 年，嗣經撤回上訴而確定。又因施用毒品案
    件，經本院以95年度訴字第994 號判決處有期徒刑10月確定
    ，上開2 案嗣經減刑及定應執行有期徒刑11月確定，於96年
    9 月26日縮刑期滿執行完畢。詎甲○○仍未戒除施用毒品之
    惡習，於前次強制戒治執行完畢後5 年內再犯施用毒品罪，
    經法院判處罪刑確定後，復基於施用第一級毒品海洛因之犯
    意，於98年7 月5 日下午1 時許，在其位於臺北市○○區○
    ○路2 段97巷20號2 樓之住處內，以將海洛因及甲基安非他
    命混合置放於玻璃球吸食器內燃燒吸煙之方式，同時施用第
    一級毒品海洛因、第二級毒品甲基安非他命1 次。嗣於98年
    7 月6 日下午1 時45分許，在臺北市○○區○○街23巷口，
    為警攔檢時，即主動交出其所持有之第一級毒品海洛因11包
    （毛重2.7060公克，淨重0.5060公克，取樣0.0014公克，餘
    重0.5046公克），並自首施用毒品犯行而接受裁判。(二)證據
    部分補充：交通部民用航空局航空醫務中心98年7 月17日航
    藥艦字第0983555 號毒品鑑定書1 紙。(三)又被告於本院準備
    程序及審理時自白施用第一級毒品海洛因、第二級毒品甲基
    安非他命之犯罪事實，核與起訴書所載證據相符，足見被告
    自白與事實相符，本件事證明確，被告犯行洵堪認定，應依
    法論科。
二、核被告所為，係犯毒品危害防制條例第10條第1 項之施用第
    一級毒品罪及同條第2 項之施用第二級毒品罪。被告於施用
    第一級毒品海洛因前後、施用第二級毒品甲基安非他命前持
    有之低度行為各為施用之高度行為所吸收，均不另論罪。且
    被告以一行為同時觸犯上開2 罪名，為想像競合犯，應從較
    重之施用第一級毒品罪處斷。又被告有上述前科執行情形，
    此有臺灣高等法院被告前案紀錄表在卷可佐，其於前案有期
    徒刑執行完畢後，5 年內故意再犯有期徒刑以上之本罪，為
    累犯，應依法加重其刑。再刑法第62條所謂發覺，須有偵查
    犯罪權之機關或人員對犯人之嫌疑，有確切之根據得為合理
    之可疑者，始足當之，若單純主觀上之懷疑，要不得謂已發
    生嫌疑（最高法院72年臺上字第641 號判例參照）。本件被
    告行經查獲地點之際，因形跡可疑，警方欲前往盤查其身分
    時，被告即主動交出海洛因，除據被告供明在卷外（參見本
    院98年9 月16日審判筆錄，本院卷第32頁），並有卷附之臺
    北市政府警察局士林分局刑事案件移送書在卷可稽（見偵查
    卷第1 頁），足認在警方雖依經驗主觀認其不無可能涉嫌犯
    罪，尚乏確切之根據足對被告為合理懷疑之際，被告即主動
    將持有之毒品交出而自白其施用第一級毒品海洛因之部分犯
    行，並接受裁判，應認符合自首之要件，依法減輕其刑，並
    先加後減。爰審酌被告曾因施用毒品犯行而送觀察、勒戒及
    強制戒治，仍不知悛悔，復多次施用毒品，持有毒品之數量
    ，並其行為傷害自身健康，惟被告於犯後已坦承犯行，態度
    良好等一切情狀，參酌被告之求刑，量處如主文所示之刑，
    以資懲儆。扣案之第一級毒品海洛因（毛重2.7060公克，淨
    重0.5060公克，取樣0.0014公克，餘重0.5046公克）均為違
    禁物，應依毒品危害防制條例第18條第1 項前段宣告沒收銷
    燬，而包裝該海洛因之塑膠包裝袋11個均為被告所有供施用
    毒品犯罪所用之物，業據其供承明確，亦依法宣告沒收。
據上論斷，依刑事訴訟法第273 條之1 第1 項、第299 條第1 項
前段、第310 條之2 、第454 條，毒品危害防制條例第10條第1
項、第2 項、第18條第1 項前段，刑法第11條、第47條第1 項、
第55條、第62條前段、第38條第1 項第2 款，判決如主文。
本案經檢察官蔡元仕到庭執行職務。
中    華    民    國    98    年    9     月    23    日
                  刑事第一庭法  官  雷雯華
以上正本證明與原本無異。
如不服本判決，應於收受送達後10日內向本院提出上訴書狀，其
未敘述上訴之理由者並得於提起上訴後20日內向本院補提理由書
（均須按他造當事人之人數附繕本）「切勿逕送上級法院」。
                            書記官  陳麗津
中    華    民    國    98    年    9     月    23    日
附錄本案論罪科刑法條全文：
毒品危害防制條例第10條
施用第一級毒品者，處6 月以上5 年以下有期徒刑。
施用第二級毒品者，處3 年以下有期徒刑。


司法院資訊處製作；財團法人民間司法改革基金會備份。
